【裁判字號】    89,交訴,15
【裁判日期】    890301
【裁判案由】    過失致死
【裁判全文】
臺灣雲林地方法院刑事判決                          八十九年度交訴字第一五號
    公  訴  人  臺灣雲林地方法院檢察署檢察官
    被      告  乙○○
右被告因過失致死案件，經檢察官提起公訴（八十九年度偵字第二九０號），本院判
決如左：
    主  文
乙○○從事業務之人，因業務上之過失致人於死，處有期徒刑壹年，緩刑伍年。
    事  實
一、乙○○係峰億汽車貨運有限公司營業用大貨車司機，平日駕駛營業大貨車為職業
    ，為從事駕駛業務之人。民國八十九年一月一日九時五十分許，乙○○駕駛車號
    ＩＵ─五０七號營業大貨車，沿一五八甲線公路即雲林縣褒忠鄉往雲林縣崙背鄉
    大有村方向行駛，行經雲林縣褒忠鄉○○村○○○○○路之交岔路口時，駕駛人
    原應注意車前狀況，並隨時採取必要之安全措施，且依當時晴天、日間有自然光
    線、路面乾燥、無缺陷、無障礙物等客觀環境判斷，亦無不能注意之情事。詎乙
    ○○竟疏未注意上揭規定，小心駕駛謹慎為之，當地速限為時速四十公里，乙○
    ○行至該交岔路口時，竟疏未注意減速慢行，並隨時採取必要之安全措施，仍貿
    然以時速四十公里〔未超速〕之速度行駛，適吳嘉琪騎乘車號ＵＡＹ─三八八號
    機車，後載魏梅如行至該處，乙○○見狀已不及煞閃致撞擊，造成吳嘉琪人、車
    倒地，吳嘉琪受有顱內出血、腦出血等傷害，經送醫後延至同日二十一時許，不
    治死亡；魏梅如受有腦出血、右手及右大腿擦傷等傷害。
二、案經甲○○、丙○○告訴暨雲林縣警察局虎尾分報驗後由臺灣雲林地方法院檢察
    署檢察官偵查起訴。
    理  由
一、訊之被告乙○○，對於其平日以司機為職業，駕駛峰億汽車貨運有限公司之大貨
    車，於前揭時地駕車不慎肇事，造成被害人吳嘉琪死亡；魏梅如受有腦出血、右
    手及右大腿擦傷等傷害等情不諱，核與告訴人甲○○即被害人吳嘉琪之父親、丙
    ○○即被害人魏梅如之父親之指訴情節相符，並有道路交通事故調查報告表、現
    場圖、及照片可佐。而被害人吳嘉琪確因本件車禍死亡，亦經台灣雲林地方法院
    檢察署檢察官督同檢驗員相驗屬實，並製有驗斷書、相驗屍體證明書、及勘驗筆
    錄附卷可稽；被害人魏梅如受有前揭傷害，亦經告訴人丙○○指訴綦詳，復為被
    告所不否認，並有雲林縣虎尾鎮調解委員會調解書可按。按駕駛人原應注意車前
    狀況，並隨時採取必要之安全措施，道路交通安全規則第九十四條第三項定有明
    文。本件被告駕車時，自應注意上開規定，小心駕駛謹慎為之，俾利行車之安全
    ，亦即被告僅須稍加注意，即能避免事故之發生，且依當時晴天、日間有自然光
    線、路面乾燥、無缺陷、無障礙物等客觀環境判斷，亦無不能注意之情事。詎被
    告乙○○竟疏未注意上開規定，肇致本件事故，其行為顯有過失。被告上開之過
    失行為與被害人吳嘉琪之死亡、及魏梅如之傷害等結果間，具有相當因果關係。
    本件事證明確，被告過失犯行均堪認定。
二、被告乙○○平日駕駛大貨車，以駕車為其反覆執行之事務，係從事業務之人。核
    被告所為，係犯刑法第二百七十六條第二項之業務過失致死罪行、及同法第二百
    八十四條第二項前段之業務過失傷害罪行。被告一過失行為，同時致被害人吳嘉
    琪死亡、及魏梅如傷害，為想像競合犯，依刑法第五十五條之規定，應從較重之
    業務過失致死罪處斷。爰審酌被告前於七十一年間，因駕駛過失致人於死案件，
    經台灣彰化地方法院判處有期徒刑三月，於七十二年十一月一日執行完畢〔未合
    累犯要件〕，有臺灣雲林地方法院檢察署刑案資料查註紀錄表、本院被告全國前
    案紀錄表可稽，其再因駕車一時疏失，致被害人吳嘉琪死亡、被害人魏梅如受傷
    ，足見其駕駛習慣不佳，本應處以重刑，惟參酌其犯後已分別與被害人家屬達成
    民事賠償之調解，有雲林縣虎尾鎮調解委員會調解書可按，及被告犯後坦承犯行
    ，態度尚佳等一切情狀，量處如主文所示之刑。末查，被告前雖受有期徒刑以上
    刑之宣告，已如上述，其因一時疏失，致罹刑典，犯後已與被害人家屬達成和解
    ，顯有悔悟情形，經此罪刑宣告，當已知所警惕而無再犯之虞，本院認前開對其
    所宣告之刑，宜以暫不執行為當，爰併宣告緩刑五年，以勵自新。
據上論斷，應依刑事訴訟法第二百九十九條第一項前段，刑法第二百七十六條第二項
、第二百八十四條第二項前段、第五十五條、第七十四條第二款，罰金罰鍰提高標準
條例第一條前段，判決如主文。
本案經檢察官劉仁慈到庭執行職務
中      華      民      國    八十九    年      三      月      一      日
                                        臺灣雲林地方法院刑事第一庭
                                            法  官  林  秋  火
右正本證明與原本無異。
如不服本判決，應於判決送達後十日內向本院提出上訴狀( 應附繕本 )。
                                            書記官  謝  俊  森
中      華      民      國    八十九    年      三      月      一      日
刑法第二百七十六條第二項
因過失致人於死者，處二年以下有期徒刑、拘役或二千元以下罰金。
從事業務之人，因業務上之過失犯前項之罪者，處五年以下有期徒刑或拘役，得
併科三千元以下罰金。
刑法第二百八十四條第二項前段
因過失傷害人者，處六月以下有期徒刑、拘役或五百元以下罰金，致重傷者，處一
年以下有期徒刑、拘役或五百元以下罰金。
從事業務之人，因業務上之過失傷人害者，處一年以下有期徒刑、拘役或一千元以
下罰金，致重傷者，處三年以下有期徒刑、拘役或二千元以下罰金。


司法院資訊處製作；財團法人民間司法改革基金會備份。
